Minutes et répertoires du notaire Guillaume DANLOUX-DUMESNILS, 28 février 1821 - décembre 1830 (étude XXVIII)
Archives nationales
- Minutes de Guillaume DANLOUX-DUMESNILS, 28 février 1821 - décembre 1830; MC/ET/XXVIII/756 - MC/ET/XXVIII/839
  - Minutes. 1822, septembre, septembre 1822; MC/ET/XXVIII/770
    - Mariage de Charles Louis de Bourcier, lieutenant de cavalerie, demeurant à Bathelmont [Bathelémont-lès-Bauzemont], avec Almodie Émilie Marie de Palis, 26, rue Neuve-d'Orléans., 2 septembre 1822; MC/ET/XXVIII/770
      Documents du Minutier central des notaires de Paris concernant l'histoire économique et sociale (1800-1830) [8556 actes], par Claude Pris, introduction et index revus, corrigés par le personnel du Minutier central, sous la direction d'Andrée Chauleur, Paris, Archives nationales, 1999, notice n° 6844 (instrument de recherche imprimé dématérialisé dont la version intégrale est accessible en ligne par la rubrique 'Autres instruments de recherche', voir contexte dans le Plan d’orientation général - Notaires de Paris, guides thématiques du Minutier).
      contrat de mariage; Bathelémont-lès-Bauzemont (Meurthe-et-Moselle); Neuve-d'Orléans (rue); Bourcier, Charles Louis de; Palis, Almodie Emilie Marie de
    - Inventaire après décès de Denis François Pajot, ouvrier gazier à façon, 16, rue du Faubourg-Saint-Antoine., 7 septembre 1822; MC/ET/XXVIII/770
      Documents du Minutier central des notaires de Paris concernant l'histoire économique et sociale (1800-1830) [8556 actes], par Claude Pris, introduction et index revus, corrigés par le personnel du Minutier central, sous la direction d'Andrée Chauleur, Paris, Archives nationales, 1999, notice n° 5128 (instrument de recherche imprimé dématérialisé dont la version intégrale est accessible en ligne par la rubrique 'Autres instruments de recherche', voir contexte dans le Plan d’orientation général - Notaires de Paris, guides thématiques du Minutier).
      inventaire; Faubourg-Saint-Antoine (rue du); Pajot, Denis François
    - Inventaire après décès d'André Martin Macre, bijoutier, 4, rue Lenoir., 9 septembre 1822; MC/ET/XXVIII/770
      Documents du Minutier central des notaires de Paris concernant l'histoire économique et sociale (1800-1830) [8556 actes], par Claude Pris, introduction et index revus, corrigés par le personnel du Minutier central, sous la direction d'Andrée Chauleur, Paris, Archives nationales, 1999, notice n° 319 (instrument de recherche imprimé dématérialisé dont la version intégrale est accessible en ligne par la rubrique 'Autres instruments de recherche', voir contexte dans le Plan d’orientation général - Notaires de Paris, guides thématiques du Minutier).
      inventaire; Macre, André Martin; orfèvre
    - Mariage de Louis Désiré Cliquet, jardinier, 2, rue de Rambouillet, avec Louise Jacqueline Leroy, 6, rue des Charbonniers., 14 septembre 1822; MC/ET/XXVIII/770
      Documents du Minutier central des notaires de Paris concernant l'histoire économique et sociale (1800-1830) [8556 actes], par Claude Pris, introduction et index revus, corrigés par le personnel du Minutier central, sous la direction d'Andrée Chauleur, Paris, Archives nationales, 1999, notice n° 3234 (instrument de recherche imprimé dématérialisé dont la version intégrale est accessible en ligne par la rubrique 'Autres instruments de recherche', voir contexte dans le Plan d’orientation général - Notaires de Paris, guides thématiques du Minutier).
      contrat de mariage; Charbonniers (rue des); Rambouillet (rue de); Cliquet, Louis Désiré; Leroy, Louise Jacqueline; jardinier
    - Mariage de Martin Antoine Mouilleron, ouvrier raffineur de sucre, 59, rue de Charenton, avec Marie Charlotte Exmelin, femme de chambre, demeurant à Saint-Mandé., 15 septembre 1822; MC/ET/XXVIII/770
      Documents du Minutier central des notaires de Paris concernant l'histoire économique et sociale (1800-1830) [8556 actes], par Claude Pris, introduction et index revus, corrigés par le personnel du Minutier central, sous la direction d'Andrée Chauleur, Paris, Archives nationales, 1999, notice n° 5374 (instrument de recherche imprimé dématérialisé dont la version intégrale est accessible en ligne par la rubrique 'Autres instruments de recherche', voir contexte dans le Plan d’orientation général - Notaires de Paris, guides thématiques du Minutier).
      contrat de mariage; Charenton (rue de); Saint-Mandé (Val-de-Marne); Exmelin, Marie Charlotte; Mouilleron, Martin Antoine; employé de maison
    - Inventaire après décès de Pierre Nicolas Duchesne, ébéniste, 137, rue du Faubourg-Saint-Antoine., 16 septembre 1822; MC/ET/XXVIII/770
      Documents du Minutier central des notaires de Paris concernant l'histoire économique et sociale (1800-1830) [8556 actes], par Claude Pris, introduction et index revus, corrigés par le personnel du Minutier central, sous la direction d'Andrée Chauleur, Paris, Archives nationales, 1999, notice n° 1924 (instrument de recherche imprimé dématérialisé dont la version intégrale est accessible en ligne par la rubrique 'Autres instruments de recherche', voir contexte dans le Plan d’orientation général - Notaires de Paris, guides thématiques du Minutier).
      inventaire; Faubourg-Saint-Antoine (rue du); Duchesne, Pierre Nicolas; ébéniste
    - inventaire après décès de Jean-Baptiste Tenret, marbrier à façon, 12, cour de la Juiverie., 30 septembre 1822; MC/ET/XXVIII/770
      Documents du Minutier central des notaires de Paris concernant l'histoire économique et sociale (1800-1830) [8556 actes], par Claude Pris, introduction et index revus, corrigés par le personnel du Minutier central, sous la direction d'Andrée Chauleur, Paris, Archives nationales, 1999, notice n° 1666 (instrument de recherche imprimé dématérialisé dont la version intégrale est accessible en ligne par la rubrique 'Autres instruments de recherche', voir contexte dans le Plan d’orientation général - Notaires de Paris, guides thématiques du Minutier).
      inventaire; Juiverie (cour de la); Tenret, Jean-Baptiste; tailleur de pierre
  - Minutes. 1822, octobre, octobre 1822; MC/ET/XXVIII/771
    - Vente de fonds de commerce de menuisier, 86, rue du Faubourg-Saint-Antoine, par Jean-Baptiste Pairon, menuisier en meubles, à Jean François Simon, bûcheron., 1er octobre 1822; MC/ET/XXVIII/771
      Documents du Minutier central des notaires de Paris concernant l'histoire économique et sociale (1800-1830) [8556 actes], par Claude Pris, introduction et index revus, corrigés par le personnel du Minutier central, sous la direction d'Andrée Chauleur, Paris, Archives nationales, 1999, notice n° 2060 (instrument de recherche imprimé dématérialisé dont la version intégrale est accessible en ligne par la rubrique 'Autres instruments de recherche', voir contexte dans le Plan d’orientation général - Notaires de Paris, guides thématiques du Minutier).
      acte de vente; Faubourg-Saint-Antoine (rue du); Pairon, Jean-Baptiste; Simon, Jean-François; exploitant forestier; menuisier
    - Mariage de Pierre Gros, jardinier, 88, rue de la Roquette, avec Charlotte Vincent Pauline Dulac, 52, rue Amelot., 3 octobre 1822; MC/ET/XXVIII/771
      Documents du Minutier central des notaires de Paris concernant l'histoire économique et sociale (1800-1830) [8556 actes], par Claude Pris, introduction et index revus, corrigés par le personnel du Minutier central, sous la direction d'Andrée Chauleur, Paris, Archives nationales, 1999, notice n° 3235 (instrument de recherche imprimé dématérialisé dont la version intégrale est accessible en ligne par la rubrique 'Autres instruments de recherche', voir contexte dans le Plan d’orientation général - Notaires de Paris, guides thématiques du Minutier).
      contrat de mariage; Amelot (rue); Roquette (rue de la); Dulac, Charlotte Vincent Pauline; Gros, Pierre; jardinier
    - Liquidation de succession de Pierre Boigues ci-dessus [no 139]. [Acte mentionné (no 139): 1821, 7 août.- Inventaire après décès de Pierre Boigues, marchand de fer, 51, rue du Faubourg-Saint-Antoine.], 4 octobre 1822; MC/ET/XXVIII/771
      Documents du Minutier central des notaires de Paris concernant l'histoire économique et sociale (1800-1830) [8556 actes], par Claude Pris, introduction et index revus, corrigés par le personnel du Minutier central, sous la direction d'Andrée Chauleur, Paris, Archives nationales, 1999, notice n° 140 (instrument de recherche imprimé dématérialisé dont la version intégrale est accessible en ligne par la rubrique 'Autres instruments de recherche', voir contexte dans le Plan d’orientation général - Notaires de Paris, guides thématiques du Minutier).
      liquidation; Faubourg-Saint-Antoine (rue du); Boigues, Pierre; forgeron
    - Bail du marché de Choisy-le-Roi, dans la Grande-Rue, par la municipalité de Choisy-le-Roi à Marie Élisabeth Levitre, veuve d'Antoine Didier Lorain., 13 octobre 1822; MC/ET/XXVIII/771
      Documents du Minutier central des notaires de Paris concernant l'histoire économique et sociale (1800-1830) [8556 actes], par Claude Pris, introduction et index revus, corrigés par le personnel du Minutier central, sous la direction d'Andrée Chauleur, Paris, Archives nationales, 1999, notice n° 2797 (instrument de recherche imprimé dématérialisé dont la version intégrale est accessible en ligne par la rubrique 'Autres instruments de recherche', voir contexte dans le Plan d’orientation général - Notaires de Paris, guides thématiques du Minutier).
      bail; Choisy-le-Roi (Val-de-Marne); Levitre, Marie Elisabeth; Lorain, Antoine Didier
    - Mariage de François Christophe de Lery, aide-major de hussards, demeurant à Anet, avec Marie Rose Ernestine de Johanne de La Carre de Saumery [Marie Rose Ernestine Johanne de Lacarre de Saumery], demeurant à La Ville-aux-Clercs., 14 octobre 1822; MC/ET/XXVIII/771
      Documents du Minutier central des notaires de Paris concernant l'histoire économique et sociale (1800-1830) [8556 actes], par Claude Pris, introduction et index revus, corrigés par le personnel du Minutier central, sous la direction d'Andrée Chauleur, Paris, Archives nationales, 1999, notice n° 6878 (instrument de recherche imprimé dématérialisé dont la version intégrale est accessible en ligne par la rubrique 'Autres instruments de recherche', voir contexte dans le Plan d’orientation général - Notaires de Paris, guides thématiques du Minutier).
      contrat de mariage; Anet (Eure-et-Loir); La Ville-aux-Clercs (Loir-et-Cher); Johanne de La Carre de Saumery, Marie Rose Ernestine de; Lacarre de Saumery, Marie Rose Ernestine Johanne de; Lery, François Christophe de
    - Mariage d'Augustin François Pauchet, employé, 51, rue de Sèvres, avec Ferdinande Charlotte Gricourt, 134, rue du Bac., 16 octobre 1822; MC/ET/XXVIII/771
      Documents du Minutier central des notaires de Paris concernant l'histoire économique et sociale (1800-1830) [8556 actes], par Claude Pris, introduction et index revus, corrigés par le personnel du Minutier central, sous la direction d'Andrée Chauleur, Paris, Archives nationales, 1999, notice n° 5064 (instrument de recherche imprimé dématérialisé dont la version intégrale est accessible en ligne par la rubrique 'Autres instruments de recherche', voir contexte dans le Plan d’orientation général - Notaires de Paris, guides thématiques du Minutier).
      contrat de mariage; Bac (rue du); Sèvres (rue de); Gricourt, Ferdinande Charlotte; Pauchet, Augustin François
    - Mariage de Jean-Baptiste François Chaumont, gendarme, rue de la Chaussée-d'Antin, veuf avec deux enfants de Jeanne Laurence Mille, avec Magdeleine Bertenet, veuve avec deux enfants de Pierre Lebel, 18, rue Saint-Anastase [rue Sainte-Anastase]., 16 octobre 1822; MC/ET/XXVIII/771
      Documents du Minutier central des notaires de Paris concernant l'histoire économique et sociale (1800-1830) [8556 actes], par Claude Pris, introduction et index revus, corrigés par le personnel du Minutier central, sous la direction d'Andrée Chauleur, Paris, Archives nationales, 1999, notice n° 6768 (instrument de recherche imprimé dématérialisé dont la version intégrale est accessible en ligne par la rubrique 'Autres instruments de recherche', voir contexte dans le Plan d’orientation général - Notaires de Paris, guides thématiques du Minutier).
      contrat de mariage; Chaussée-d'Antin (rue de la); Sainte-Anastase (rue); Bertenet, Madeleine; Chaumont, Jean-Baptiste François; Lebel, Pierre; Mille, Jeanne Laurence; militaire du rang
    - Inventaire après décès de Jean-Baptiste Tamisier, plumassier fleuriste, 327, rue Saint-Denis., 17 octobre 1822; MC/ET/XXVIII/771
      Documents du Minutier central des notaires de Paris concernant l'histoire économique et sociale (1800-1830) [8556 actes], par Claude Pris, introduction et index revus, corrigés par le personnel du Minutier central, sous la direction d'Andrée Chauleur, Paris, Archives nationales, 1999, notice n° 2763 (instrument de recherche imprimé dématérialisé dont la version intégrale est accessible en ligne par la rubrique 'Autres instruments de recherche', voir contexte dans le Plan d’orientation général - Notaires de Paris, guides thématiques du Minutier).
      inventaire; Saint-Denis (rue); Tamisier, Jean-Baptiste; fleuriste; fabricant d'accessoires vestimentaires
    - Inventaire après décès de Philippe Marie Lardin, logeur en garni, 187, rue du Faubourg-Saint-Antoine., 25 octobre 1822; MC/ET/XXVIII/771
      Documents du Minutier central des notaires de Paris concernant l'histoire économique et sociale (1800-1830) [8556 actes], par Claude Pris, introduction et index revus, corrigés par le personnel du Minutier central, sous la direction d'Andrée Chauleur, Paris, Archives nationales, 1999, notice n° 4221 (instrument de recherche imprimé dématérialisé dont la version intégrale est accessible en ligne par la rubrique 'Autres instruments de recherche', voir contexte dans le Plan d’orientation général - Notaires de Paris, guides thématiques du Minutier).
      inventaire; Faubourg-Saint-Antoine (rue du); Lardin, Philippe Marie; hôtelier; ébéniste
    - Inventaire après décès d'Antoine Liber [Libert], ébéniste, 75, rue de Charenton., 28 octobre 1822; MC/ET/XXVIII/771
      Documents du Minutier central des notaires de Paris concernant l'histoire économique et sociale (1800-1830) [8556 actes], par Claude Pris, introduction et index revus, corrigés par le personnel du Minutier central, sous la direction d'Andrée Chauleur, Paris, Archives nationales, 1999, notice n° 1925 (instrument de recherche imprimé dématérialisé dont la version intégrale est accessible en ligne par la rubrique 'Autres instruments de recherche', voir contexte dans le Plan d’orientation général - Notaires de Paris, guides thématiques du Minutier).
      inventaire; Charenton (rue de); Liber, Antoine; Libert, Antoine; ébéniste
    - Vente de maison de campagne dite le pavillon de Sully à Chaville, route de Versailles à Sèvres, par les consorts Daligny à Jean Henri Préville de Villairs, chef de bataillon., 28 octobre 1822; MC/ET/XXVIII/771
      Documents du Minutier central des notaires de Paris concernant l'histoire économique et sociale (1800-1830) [8556 actes], par Claude Pris, introduction et index revus, corrigés par le personnel du Minutier central, sous la direction d'Andrée Chauleur, Paris, Archives nationales, 1999, notice n° 7815 (instrument de recherche imprimé dématérialisé dont la version intégrale est accessible en ligne par la rubrique 'Autres instruments de recherche', voir contexte dans le Plan d’orientation général - Notaires de Paris, guides thématiques du Minutier).
      acte de vente; Chaville (Hauts-de-Seine); Daligny (famille); Préville de Villairs, Jean Henri (1777-18..)
    - Mariage de Paul Laurent Klenermann, ouvrier ébéniste, 29, rue de Charonne, avec Marie Louise Bessière, veuve en premier avec quatre enfants de Jean-Baptiste Gavet, serrurier, et en deuxième de Nicolas Martin Jancourt, corroyeur, elle revendeuse, 147, rue du Faubourg-Saint-Antoine., 30 octobre 1822; MC/ET/XXVIII/771
      Documents du Minutier central des notaires de Paris concernant l'histoire économique et sociale (1800-1830) [8556 actes], par Claude Pris, introduction et index revus, corrigés par le personnel du Minutier central, sous la direction d'Andrée Chauleur, Paris, Archives nationales, 1999, notice n° 4959 (instrument de recherche imprimé dématérialisé dont la version intégrale est accessible en ligne par la rubrique 'Autres instruments de recherche', voir contexte dans le Plan d’orientation général - Notaires de Paris, guides thématiques du Minutier).
      contrat de mariage; Charonne (rue de); Faubourg-Saint-Antoine (rue du); Bessière, Marie Louise; Gavet, Jean-Baptiste; Jancourt, Nicolas Martin; Klenermann, Paul Laurent; tanneur; serrurier; ébéniste
    - Inventaire après décès de Pierre Valaire, scieur de long, 75, rue du Faubourg-Saint-Antoine., 30 octobre 1822; MC/ET/XXVIII/771
      Documents du Minutier central des notaires de Paris concernant l'histoire économique et sociale (1800-1830) [8556 actes], par Claude Pris, introduction et index revus, corrigés par le personnel du Minutier central, sous la direction d'Andrée Chauleur, Paris, Archives nationales, 1999, notice n° 1515 (instrument de recherche imprimé dématérialisé dont la version intégrale est accessible en ligne par la rubrique 'Autres instruments de recherche', voir contexte dans le Plan d’orientation général - Notaires de Paris, guides thématiques du Minutier).
      inventaire; Faubourg-Saint-Antoine (rue du); Valaire, Pierre; menuisier
  - Minutes. 1822, novembre - décembre, novembre - décembre 1822; MC/ET/XXVIII/772
    - Vente sur adjudication du fonds de commerce de logeur en garni ci-dessus [no 4221] par les héritiers de Philippe Marie Lardin à Marie Théodore Joséphine Pique, sa veuve. [Acte mentionné (no 4221): 1822, 25 octobre.- Inventaire après décès de Philippe Marie Lardin, logeur en garni, 187, rue du Faubourg-Saint-Antoine.], 25 octobre 1822; MC/ET/XXVIII/772
      La date donnée dans l'inventaire imprimé: 1812-12-04 est erronée. La date exacte est: 1822-10-25.
      Documents du Minutier central des notaires de Paris concernant l'histoire économique et sociale (1800-1830) [8556 actes], par Claude Pris, introduction et index revus, corrigés par le personnel du Minutier central, sous la direction d'Andrée Chauleur, Paris, Archives nationales, 1999, notice n° 4222 (instrument de recherche imprimé dématérialisé dont la version intégrale est accessible en ligne par la rubrique 'Autres instruments de recherche', voir contexte dans le Plan d’orientation général - Notaires de Paris, guides thématiques du Minutier).
      acte de vente; Faubourg-Saint-Antoine (rue du); Lardin (famille); Lardin, Philippe Marie; Pique, Marie Théodore Joséphine; hôtelier; ébéniste
    - Mariage de Philippe Guyot, menuisier, 25, rue du Milieu à Montreuil, avec Adélaïde Adèle Constance Mare, demeurant à Montreuil., 4 novembre 1822; MC/ET/XXVIII/772
      Documents du Minutier central des notaires de Paris concernant l'histoire économique et sociale (1800-1830) [8556 actes], par Claude Pris, introduction et index revus, corrigés par le personnel du Minutier central, sous la direction d'Andrée Chauleur, Paris, Archives nationales, 1999, notice n° 2062 (instrument de recherche imprimé dématérialisé dont la version intégrale est accessible en ligne par la rubrique 'Autres instruments de recherche', voir contexte dans le Plan d’orientation général - Notaires de Paris, guides thématiques du Minutier).
      contrat de mariage; Montreuil (Seine-Saint-Denis); Guyot, Philippe; Mare, Adélaïde Adèle Constance; menuisier
    - Inventaire après décès de Jean-Baptiste Betmont [Bethmont], jardinier, 3, rue Samson., 6 novembre 1822; MC/ET/XXVIII/772
      Documents du Minutier central des notaires de Paris concernant l'histoire économique et sociale (1800-1830) [8556 actes], par Claude Pris, introduction et index revus, corrigés par le personnel du Minutier central, sous la direction d'Andrée Chauleur, Paris, Archives nationales, 1999, notice n° 3236 (instrument de recherche imprimé dématérialisé dont la version intégrale est accessible en ligne par la rubrique 'Autres instruments de recherche', voir contexte dans le Plan d’orientation général - Notaires de Paris, guides thématiques du Minutier).
      inventaire; Samson (rue); Bethmont, Jean-Baptiste; Betmont, Jean-Baptiste; jardinier
    - Vente de maison et meubles à Créteil, 10, Grande-Rue, par Jean Jacques Philibert Guellard-Dumesnil, employé à la Cour des Comptes, à Pierre Jean Marie Pinatel, mécanicien., 7 novembre 1822; MC/ET/XXVIII/772
      Documents du Minutier central des notaires de Paris concernant l'histoire économique et sociale (1800-1830) [8556 actes], par Claude Pris, introduction et index revus, corrigés par le personnel du Minutier central, sous la direction d'Andrée Chauleur, Paris, Archives nationales, 1999, notice n° 2196 (instrument de recherche imprimé dématérialisé dont la version intégrale est accessible en ligne par la rubrique 'Autres instruments de recherche', voir contexte dans le Plan d’orientation général - Notaires de Paris, guides thématiques du Minutier).
      acte de vente; Créteil (Val-de-Marne); Guellard-Dumesnil, Jean Jacques Philibert; Pinatel, Pierre Jean Marie; mécanicien
    - Mariage de Jean Jacques Hilaire Thomas, brigadier de gendarmerie, caserne des Minimes, avec Marie Louise Scholastique Thomas, blanchisseuse en fin, 16, rue du Pont-aux-Choux., 12 novembre 1822; MC/ET/XXVIII/772
      Documents du Minutier central des notaires de Paris concernant l'histoire économique et sociale (1800-1830) [8556 actes], par Claude Pris, introduction et index revus, corrigés par le personnel du Minutier central, sous la direction d'Andrée Chauleur, Paris, Archives nationales, 1999, notice n° 6769 (instrument de recherche imprimé dématérialisé dont la version intégrale est accessible en ligne par la rubrique 'Autres instruments de recherche', voir contexte dans le Plan d’orientation général - Notaires de Paris, guides thématiques du Minutier).
      contrat de mariage; Minimes (caserne des); Pont-aux-Choux (rue du); Thomas, Jean Jacques Hilaire; Thomas, Marie Louise Scholastique; teinturier blanchisseur; militaire du rang
    - Mariage de François Joseph Sébastien Legé [Légé], marchand de vins, 2, rue des Marmousets, avec Caroline Christine Joséphine Liebermann, avenue Parmentier., 15 novembre 1822; MC/ET/XXVIII/772
      Documents du Minutier central des notaires de Paris concernant l'histoire économique et sociale (1800-1830) [8556 actes], par Claude Pris, introduction et index revus, corrigés par le personnel du Minutier central, sous la direction d'Andrée Chauleur, Paris, Archives nationales, 1999, notice n° 4593 (instrument de recherche imprimé dématérialisé dont la version intégrale est accessible en ligne par la rubrique 'Autres instruments de recherche', voir contexte dans le Plan d’orientation général - Notaires de Paris, guides thématiques du Minutier).
      contrat de mariage; Marmousets (rue des); Parmentier (avenue); Legé, François Joseph Sébastien; Liebermann, Caroline Christine Joséphine; Légé, François Joseph Sébastien; commerçant
    - Mariage d'Antoine Hervey-Bellettre, grainetier, 131, rue du Faubourg-Saint-Antoine, avec Marie Anne Vincente Delépine, 11, rue des Boulets., 20 novembre 1822; MC/ET/XXVIII/772
      Documents du Minutier central des notaires de Paris concernant l'histoire économique et sociale (1800-1830) [8556 actes], par Claude Pris, introduction et index revus, corrigés par le personnel du Minutier central, sous la direction d'Andrée Chauleur, Paris, Archives nationales, 1999, notice n° 4056 (instrument de recherche imprimé dématérialisé dont la version intégrale est accessible en ligne par la rubrique 'Autres instruments de recherche', voir contexte dans le Plan d’orientation général - Notaires de Paris, guides thématiques du Minutier).